# 买入金融资产全价中包含的尚未到付息期的利息

提问人：sjacct 时间：2019-09-25 18:10:18
版主您好:
根据 36 号文金融企业财务报表格式要求中的对应收利息的描述: 基于实际利率法计提的金融工具的利息应包含在相应金融工具的账面余额中, “应收利息” 科目和 “应付利息” 科目应仅反映相关金融工具已到期可收取或应支付但于资产负债表日尚未收到或尚未支付的利息.
上述描述没有指出, 原来放到” 应收利息” 科目里的买入金融资产全价中包含的尚未到付息期的利息的核算办法,请问是否默认为这部分统统放到相应资产的” 应计利息” 科目,不进行区分买入已含和持有计提?
请帮忙分析解答, 多谢

回答人：chenyiwei
是，默认为这部分统统放到相应资产的”应计利息”科目, 不进行区分买入已含和持有计提。即应收/应付利息科目的核算内容仅为已到付息期但尚未实际收到/支付的票面利息。